臺灣高等法院民事裁定
109年度抗字第1558號
抗  告  人  陳冠文  
代  理  人  江凱芫律師
上列抗告人因與相對人裕新汽車股份有限公司間請求解除契約等
事件，對於中華民國109年10月27日臺灣新北地方法院109年度訴
字第3014號裁定提起抗告，本院裁定如下：
    主  文
抗告駁回。
抗告訴訟費用由抗告人負擔。
    理  由
一、按第24條之合意管轄，如當事人之一造為法人或商人，依其
    預定用於同類契約之條款而成立，按其情形顯失公平者，他
    造於為本案之言詞辯論前，得聲請移送於其管轄法院，民事
    訴訟法第28條第2項本文固有明文。惟依具體個案情形，如
    適用合意管轄條款並無顯失公平情事，法院對於契約當事人
    意思表示合致之內容，即應予以尊重。
二、抗告意旨略以：兩造於民國109年5月17日在新北市○○區○○路
    000號「摩斯漢堡學成店」簽訂訂購合約書（下稱系爭合約
    ），抗告人僅為一般消費者，相較於相對人，經濟上為弱勢
    ，並無與相對人磋商、變更系爭合約第18條合意管轄條款（
    下稱系爭管轄條款）之可能，本件應有民事訴訟法第28條第
    2項規定之適用。另本件消費關係發生地為新北市樹林區，
    依消費者保護法第47條規定，原法院有管轄權，抗告人既不
    受系爭管轄條款之拘束，自得向原法院起訴，爰請求廢棄原
    裁定云云。
三、經查，相對人設於新竹市○○路0段0號，有經濟部商工登記公
    示資料可稽（見原審卷第175頁）。又依抗告人起訴狀所載
    （見原審卷第16頁），抗告人係於FACEBOOK社團表達購車之
    意，經相對人苗栗營業所銷售課長張政文與抗告人聯絡、商
    談後，兩造簽訂系爭合約，並約定在相對人苗栗營業所辦理
    交車。而市場上可選擇之汽車品牌、經銷地點眾多，抗告人
    居住新北市樹林區，並非無選擇其他締約對象之機會，卻仍
    願與設於新竹市之相對人簽訂系爭合約，並至位於苗栗縣苗
    栗市之相對人苗栗營業所辦理交車（有張政文名片可憑，見
    原審卷第49頁），足認抗告人乃係經比較、考量後擇優向相
    對人購車，抗告人就系爭合約之簽訂尚非處於弱勢地位。再
    參諸系爭管轄條款約定兩造因系爭合約發生訴訟時，由相對
    人所在地之法院即臺灣新竹地方法院（下稱新竹地院）為管
    轄法院（見原審卷第40頁），是抗告人對相對人提起本件請
    求解除契約等事件，縱未有系爭管轄條款，依民事訴訟法第
    2條第2項規定，仍應由相對人主事務所所在地之法院即新竹
    地院管轄，故於抗告人對相對人提起訴訟之情形，實難認系
    爭管轄條款有何顯失公平情事。復按民事訴訟法關於合意管
    轄之規定，除專屬管轄外，得排斥其他審判籍而優先適用。
    消費訴訟之管轄，消費者保護法第47條固規定得由消費關係
    發生地之法院管轄，惟此非專屬管轄，民事訴訟法之合意管
    轄，仍有其適用（最高法院109年度台抗字第793號裁定意旨
    採相同見解），故即便抗告人本件所提為消費訴訟，亦不影
    響系爭管轄條款之約定，自應優先適用。
四、從而，原裁定本於系爭管轄條款，依民事訴訟法第28條第1
    項規定將本件移送新竹地院，核無不合。抗告意旨指摘原裁
    定不當，求予廢棄，為無理由，應予駁回。
五、據上論結，本件抗告為無理由，爰裁定如主文。
中　　華　　民　　國　　110 　年　　1 　　月　　25　　日
                      民事第十庭    
                        審判長法  官  黃嘉烈
                              法  官  邱  琦
                              法  官  張文毓
正本係照原本作成。
不得再抗告。
中　　華　　民　　國　　110 　年　　1 　　月　　26　　日
　　　　　　　　　　　　　    書記官  鄭兆璋